【裁判字號】    97,裁,1298
【裁判日期】    970215
【裁判案由】    就業服務法
【裁判全文】
最  高  行  政  法  院  裁  定
                                     97年度裁字第01298號
上  訴  人  甲○○
被 上訴 人  行政院勞工委員會
代  表  人  盧天麟
上列當事人間就業服務法事件，上訴人對於中華民國96年5月7日
臺北高等行政法院95年度簡字第171號判決，提起上訴，本院裁
定如下：
    主  文
上訴駁回。
上訴審訴訟費用由上訴人負擔。
    理  由
一、按對於適用簡易程序之裁判提起上訴，須經本院之許可，其
    許可以訴訟事件所涉及之法律見解具有原則性者為限，行政
    訴訟法第235條定有明文。是當事人對於高等行政法院之簡
    易判決提起上訴時，其上訴狀或理由書對於該事件所涉及之
    法律見解具有原則性自應為相當之敘明，若未為敘明，或所
    敘明者與原則性無關，則本院自應不許可其上訴。
二、本件上訴人經被上訴人核准自民國82年起陸續聘僱外籍家庭
    監護工13名。被上訴人以上訴人聘僱外國人從事家庭監護工
    工作，迄93年6月30日止應繳就業安定費及滯納金新臺幣（
    下同）計146,719元，上訴人截至93年3月共繳納149,900元
    ，前已溢繳3,181元，經核算其93年7至9月應繳就業安定費
    10,500元，扣除溢繳金額3,181元及加計調整金額536元，核
    定應繳金額7,855元，被上訴人以93年7至9月就業安定費催
    繳通知單通知上訴人繳納。上訴人未依限繳納上開7,855元
    ，被上訴人乃併計93年10至12月應繳就業安定費10,500元，
    以93年10至12月就業安定費催繳通知單通知上訴人繳納18,3
    55元。上訴人於94年2月23日繳納上開金額，被上訴人乃就
    上訴人93年7至9月應繳金額7,855元，自寬限期滿日93年11
    月24日翌日起至94年2月22日止加徵滯納金7,069元，連同94
    年1至3月應繳就業安定費7,500元，合計14,569元，以94年1
    至3月就業安定費繳款通知書通知上訴人繳納。嗣上訴人分
    別於94年4月22日、同年6月22日分別繳納7,500元及6,000元
    。被上訴人以上訴人尚欠繳就業安定費滯納金1,069元，連
    同94年4至6月應繳就業安定費6,000元，合計7,069元，以94
    年4至6月就業安定費繳款通知書通知上訴人繳納，上訴人不
    服循序提起救濟。
三、上訴意旨略以：就業安定基金收支保管及運用辦法變更於
    RAZOTE君入境後，自有法律不溯及既往原則之適用，且被上
    訴人未將就業安定費催繳通知單合法送達上訴人，故被上訴
    人所罰滯納金已逾越處罰之必要限度，違反比例原則及不當
    連結禁止原則等語，無非就原審取捨證據、認定事實之職權
    行使，指摘其為不當，其所涉及之法律見解顯未具有原則性
    ，依首揭說明，其上訴自應不予許可，本件上訴為不合法，
    應予駁回。
四、依行政訴訟法第249條第1項前段、第104條、民事訴訟法第
    95條、第78條，裁定如主文。
中    華    民    國    97    年    2     月    15    日
                    最高行政法院第五庭
                        審判長法官  劉  鑫  楨
                              法官  侯  東  昇
                              法官  林  樹  埔
                              法官  劉  介  中
                              法官  吳  慧  娟
以  上  正  本  證  明  與  原  本  無  異
中    華    民    國    97    年    2     月    18    日
                              書記官  吳  玫  瑩


司法院資訊處製作；財團法人民間司法改革基金會備份。
